---
title: "長庚大學 大數據分析方法 作業三"
output: github_document
---

## 網站資料爬取
```{r}
#install.packages("rvest")
library(rvest)
#install.packages("stringr")
library(stringr)

totalData<-NULL

PttTech_Job<-"https://www.ptt.cc/bbs/Tech_Job/index.html"
PttContent<-read_html(PttTech_Job)

for(i in 1:51){
  Title <- str_trim(PttContent %>% html_nodes(".title") %>% html_text())
  PushNum <- PttContent %>% html_nodes(".nrec") %>% html_text()
  Author <- PttContent %>% html_nodes(".author") %>% html_text()
  
  tempData<-data.frame(Title,PushNum,Author)
  totalData<-rbind(totalData,tempData)
  
  PttPage<- PttContent %>% html_nodes(".btn") %>% html_attr("href")
  PttTech_Job<-paste0("https://www.ptt.cc",PttPage[4])
  PttContent<-read_html(PttTech_Job)
}
```

## 爬蟲結果呈現
```{r}
knitr::kable(totalData)
```

## 解釋爬蟲結果 
```{r}
dim(totalData)
```

dim()函數可顯示資料框列與行的長度，先顯示列，後顯示行，所以有1014個資料，所以有1014篇文章標題(2017/3/28  18:33)

```{r}
sort(table(totalData$Author),decreasing = T)
```
經排序過後比較容易看出每個作者文章持有數量，-所表示的是此文章被刪除的作者，
如需要知道發文的作者必須找出totalData$Title欄位下每列[]裡面的作者名稱，

wer11這位作者在1014篇文章中發了21篇，在我原本只找約500篇還沒有這個結果，
找了這個人的發文http://www.ucptt.com/author/wer11
發現發布的大多是新聞，還有似乎因為德州儀器的面試沒收到結果非常的崩潰，
所以發布了許多相關文章。


其他爬蟲結果解釋?
```{r}
sort(table(totalData$Title),decreasing = T)
```
Ptt發文，然後有人用發文方式回覆前面會加上"Re:"+原標題， 
sort(table(totalData$Title),decreasing = T)
將文章標題依照數量序排下來可看出最多人回覆的文章標題是什麼，
可能那就是當時期Tech_Job比較多人討論的議題，下列兩個擁有最顯著的回覆數
Re: [請益] 另一半認為, 7:00下班是不顧家庭 
                                             13 
Re: [請益] 嘴砲真的大於專業能力嗎？ 
                                             12 
                                             
不過其實我原本只是要找出被刪掉最多文章的作者是誰，
因為它會顯示"(本文已被刪除) [作者ID名稱]"，
然後看被刪除文章比較多數量的是哪個作者，
再看看他是否與被水桶的有相關性XDD
結果反而最多的是回覆文章的議題想法之類的
看來Tech_Job是個非常溫馨的版(?